臺灣高等法院刑事裁定
110年度聲字第4330號
聲  請  人  臺灣高等檢察署檢察官
受  刑  人  林登謀


上列聲請人因受刑人數罪併罰有二裁判以上，聲請定其應執行之
刑（聲請案號：臺灣高等檢察署110年度執聲字第1930號），本
院裁定如下：
    主  文
甲○○犯如附表所示各罪所處之刑，應執行有期徒刑貳年貳月，如
易科罰金，以新臺幣壹仟元折算壹日。
    理  由
一、聲請意旨略以：上列受刑人甲○○因營利姦淫猥褻等數罪，先
    後經判決確定如附表所示，應依刑法第53條、第51條第5款
    之規定，定其應執行之刑，爰依刑事訴訟法第477條第1項聲
    請裁定等語。
二、按裁判確定前犯數罪者，併合處罰之；數罪併罰，有二裁判
    以上者，依第51條之規定，定其應執行之刑；數罪併罰，分
    別宣告多數有期徒刑者，於各刑中之最長期以上，各刑合併
    之刑期以下，定其刑期，但不得逾30年；犯最重本刑為5年
    以下有期徒刑以下之刑之罪，而受6月以下有期徒刑或拘役
    之宣告者，得以新臺幣1千元、2千元或3千元折算1日，易科
    罰金，刑法第50條第1項前段、第53條、第51條第5款、第41
    條第1項分別定有明文。次按法律上屬於裁量事項，尚非概
    無法律性之拘束，在法律上有其外部界限及內部界限。前者
    法律之具體規定，使法院得以具體選擇為適當裁判，此為裁
    量之外部界限。後者法院為裁量時，應考量法律之目的，法
    律秩序之理念所在，此為裁量之內部界限。法院為裁判時，
    二者均不得有所踰越。在數罪併罰而有二裁判以上，應定其
    應執行刑之案件，法院所為刑之酌定，固屬裁量事項，然對
    於法律之內、外部界限，仍均應受其拘束（最高法院91年度
    台非字第32號、92年度台非字第187號判決意旨參照）。
三、經查，受刑人甲○○因犯營利姦淫猥褻等數罪案件，經法院先
    後判處如附表所示之刑（其中附表編號2至13所示之罪，前
    經本院108年度上訴字第1723號判決應執行有期徒刑1月10月
    ，如易科罰金，以新臺幣1,000元折算1日，上訴由最高法院
    110年度台上字第5021號判決駁回上訴），均確定在案，且
    附表編號2至13所示之罪，其犯罪時間在附表編號1所示之罪
    判決確定日前，而本院為本件之最後事實審法院等情，有各
    刑事判決書、本院被告前案紀錄表附卷可稽。檢察官據此以
    本院為犯罪事實最後裁判之法院，聲請定其應執行之刑，本
    院審核認聲請為正當，爰於上述裁量之界線範圍定其應執行
    刑如主文所示，並諭知易科罰金之折算標準。
四、末按數罪併罰之案件，其各罪判決均係宣告刑，並非執行刑
    ，縱令各案中一部分犯罪之宣告刑在形式上已經執行，仍應
    依法聲請犯罪事實最後判決之法院裁定，然後再依所裁定之
    執行刑，換發指揮書併合執行，其前已執行之有期徒刑部分
    ，僅應予扣除而不能認為已執行完畢，在所裁定之執行刑尚
    未執行完畢前，各案之宣告刑不發生執行完畢之問題（最高
    法院90年度台非字第340號、95年度台非字第320號判決意旨
    參照）。本件受刑人所犯如附表編號1所示之罪，雖已執行
    完畢，然與附表編號2至13所示之罪既合於數罪併罰要件，
    依前揭說明，仍應就各罪所處之刑合併定應執行之刑，至附
    表編號1所示之罪已執行之有期徒刑，僅係就所定應執行刑
    執行時之折抵問題，併此敘明。
據上論斷，應依刑事訴訟法第477條第1項，刑法第53條、第51條
第5款、第41條第1項前段、第8項，裁定如主文。
中　　華　　民　　國　　110 　年　　11　　月　　30　　日
                  刑事第二十二庭審判長法　官  王美玲
                                      法　官  陳銘壎
                                      法　官  汪怡君
以上正本證明與原本無異。
如不服本裁定，應於收受送達後五日內向本院提出抗告狀。
                                      書記官  高妤瑄
中　　華　　民　　國　　110 　年　　12　　月　　2 　　日
附表：（臺灣臺北地方檢察署，下稱臺北地檢；臺灣新北地方檢
      察署，下稱新北地檢）　　　
編號  1 2 3 罪名  營利姦淫猥褻 營利姦淫猥褻 營利姦淫猥褻 宣告刑  處有期徒刑6月，如 易科罰金以新臺幣1,000元折算1日 處有期徒刑6月，如易科罰金以新臺幣1,000元折算1日 處有期徒刑6月，如易科罰金以新臺幣1,000元折算1日 犯罪日期  105年2月至105年5月26日 106年2月16日 106年2月22日 偵查機關 年度案號  新北地檢105年度偵字第16360、19717、 21992號 臺北地檢106年度偵字第7490、7493、8151、8681、8772、8925、11958號 臺北地檢106年度偵字第7490、7493、8151、8681、8772、8925、11958號 最後 事實審 法院 臺灣新北地方法院 臺灣高等法院 臺灣高等法院  案號 106年度簡字第2205 號 108年度上訴字第1723號 108年度上訴字第1723號  判決日期 106年7月26日 110年2月3日 110年2月3日 確定 判決 法院 臺灣新北地方法院 最高法院 最高法院  案號 106年度簡字第2205 號 110年度台上字第5021號 110年度台上字第5021號  判決日期 106年8月15日 110年10月14日 110年10月14日  備註   新北地檢106年度執字第15587號（107年度執缉字第3968號） （已執行完畢） 臺北地檢110年度執字第4751號     編號2至13部分，前經本院108年度上訴字第1723號判決應執行有期徒刑1年10月，如易科罰金以新臺幣1,000元折算1日。  
編號  4 5 6 罪名  營利姦淫猥褻 營利姦淫猥褻 營利姦淫猥褻 宣告刑  處有期徒刑6月，如 易科罰金以新臺幣1,000元折算1日 處有期徒刑6月，如易科罰金以新臺幣1,000元折算1日 處有期徒刑6月，如易科罰金以新臺幣1,000元折算1日 犯罪日期  105年12月23日 105年12月24日 106年1月4日 偵查機關 年度案號  臺北地檢106年度偵字第7490、7493、8151、8681、8772、8925、11958號 臺北地檢106年度偵字第7490、7493、8151、8681、8772、8925、11958號 臺北地檢106年度偵字第7490、7493、8151、8681、8772、8925、11958號 最後 事實審 法院 臺灣高等法院 臺灣高等法院 臺灣高等法院  案號 108年度上訴字第1723號 108年度上訴字第1723號 108年度上訴字第1723號  判決日期 110年2月3日 110年2月3日 110年2月3日 確定 判決 法院 最高法院 最高法院 最高法院  案號 110年度台上字第5021號 110年度台上字第5021號 110年度台上字第5021號  判決日期 110年10月14日 110年10月14日 110年10月14日 備註  臺北地檢110年度執字第4751號   
編號  7 8 9 罪名  營利姦淫猥褻 營利姦淫猥褻 營利姦淫猥褻 宣告刑  處有期徒刑6月，如 易科罰金以新臺幣1,000元折算1日 處有期徒刑6月，如易科罰金以新臺幣1,000元折算1日 處有期徒刑6月，如易科罰金以新臺幣1,000元折算1日 犯罪日期  105年12月20日 106年2月8日 106年2月9日 106年3月13日 106年2月15日 偵查機關 年度案號  臺北地檢106年度偵字第7490、7493、8151、8681、8772、8925、11958號 臺北地檢106年度偵字第7490、7493、8151、8681、8772、8925、11958號 臺北地檢106年度偵字第7490、7493、8151、8681、8772、8925、11958號 最後 事實審 法院 臺灣高等法院 臺灣高等法院 臺灣高等法院  案號 108年度上訴字第1723號 108年度上訴字第1723號 108年度上訴字第1723號  判決日期 110年2月3日  110年2月3日 110年2月3日 確定 判決 法院 最高法院 最高法院 最高法院  案號 110年度台上字第5021號 110年度台上字第5021號 110年度台上字第5021號  判決日期 110年10月14日  110年10月14日 110年10月14日 備註  臺北地檢110年度執字第4751號   
編號  10 11 12 罪名  營利姦淫猥褻 營利姦淫猥褻 營利姦淫猥褻 宣告刑  處有期徒刑6月，如 易科罰金以新臺幣1,000元折算1日 處有期徒刑6月，如易科罰金以新臺幣1,000元折算1日 處有期徒刑6月，如易科罰金以新臺幣1,000元折算1日 犯罪日期  106年1月20日 106年2月8日 106年2月13日 106年2月15日 106年2月27日 106年3月2日 106年3月6日 106年3月8日 106年3月8日 106年3月13日 偵查機關 年度案號  臺北地檢106年度偵字第7490、7493、8151、8681、8772、8925、11958號 臺北地檢106年度偵字第7490、7493、8151、8681、8772、8925、11958號 臺北地檢106年度偵字第7490、7493、8151、8681、8772、8925、11958號 最後 事實審 法院 臺灣高等法院 臺灣高等法院 臺灣高等法院  案號 108年度上訴字第1723號 108年度上訴字第1723號 108年度上訴字第1723號  判決日期 110年2月3日 110年2月3日 110年2月3日 確定 判決 法院 最高法院 最高法院 最高法院  案號 110年度台上字第5021號 110年度台上字第5021號 110年度台上字第5021號  判決日期 110年10月14日 110年10月14日 110年10月14日 備註  臺北地檢110年度執字第4751號   
編號  13 （以下空白） （以下空白） 罪名  營利姦淫猥褻   宣告刑  處有期徒刑6月，如易科罰金以新臺幣1,000元折算1日   犯罪日期  106年3月13日   偵查機關 年度案號  臺北地檢106年度偵字第7490、7493、8151、8681、8772、8925、11958號   最後 事實審 法院 臺灣高等法院    案號 108年度上訴字第1723號    判決日期 110年2月3日   確定 判決 法院 最高法院    案號 110年度台上字第5021號    判決日期 110年10月14日   備註  臺北地檢110年度執字第4751號